<!DOCTYPE html PUBLIC "-//W3C//DTD XHTML 1.0 Transitional//EN" "http://www.w3.org/TR/xhtml1/DTD/xhtml1-transitional.dtd">
<html xmlns="http://www.w3.org/1999/xhtml">
<head>
	<meta http-equiv="Content-Type" content="text/html; charset=iso-8859-1" />
	<title>Ymmärrä suomea</title>
	<style type="text/css" media="all">@import "css/styles.css";</style>
	<script type="text/javascript" src="swfobject.js"></script>
</head>
<body class="font-medium">
	<div id="main-wrapper">
		<div id="topbar"></div>
		<div id="main-menu">
			<table cellspacing="0" cellpadding="0" border="0" class="add-links"><tr>
				<td class="item"><img class="raquo" src="i/raquo.gif" alt="" height="7" width="4" /><a href="/ymmarra/index.php?moduli=sanakirja">Sanakirja</a></td>
				<td class="item"><img class="raquo" src="i/raquo.gif" alt="" height="7" width="4" /><a href="/ymmarra/index.php?moduli=verbit">Verbiluettelo</a></td>
				<td class="item"><img class="raquo" src="i/raquo.gif" alt="" height="7" width="4" /><a href="/ymmarra/index.php?moduli=kielioppi">Kielioppi</a></td>
			</tr></table>
			<table cellspacing="0" cellpadding="0" border="0"><tr>
				<td class="item"><img class="raquo" src="i/raquo.gif" alt="" height="7" width="4" /><a href="/ymmarra/index.php">Etusivu</a></td>
				<td class="item"><img class="raquo" src="i/raquo.gif" alt="" height="7" width="4" /><a href="/ymmarra/index.php?moduli=tekstit">Lukutekstit</a></td>
			</tr></table>
		</div>
		<div id="content">
			<table cellspacing="0" cellpadding="0" border="0" id="content-wrapper"><tr>
				<td>
					<div id="left-menu">
												<div class="header-verb"><span>Verbit</span></div>
						<div class="menu">
								<div class="init"><a href="/ymmarra/index.php?moduli=verbit&kirjain=a">A</a></div>
								<div class="init"><a href="/ymmarra/index.php?moduli=verbit&kirjain=e">E</a></div>
								<div class="init"><a href="/ymmarra/index.php?moduli=verbit&kirjain=h">H</a></div>
								<div class="init"><a href="/ymmarra/index.php?moduli=verbit&kirjain=i">I</a></div>
								<div class="init"><a href="/ymmarra/index.php?moduli=verbit&kirjain=j">J</a></div>
								<div class="init"><a href="/ymmarra/index.php?moduli=verbit&kirjain=k">K</a></div>
								<div class="init"><a href="/ymmarra/index.php?moduli=verbit&kirjain=l">L</a></div>
								<div class="init"><a href="/ymmarra/index.php?moduli=verbit&kirjain=m">M</a></div>
								<div class="init"><a href="/ymmarra/index.php?moduli=verbit&kirjain=n">N</a></div>
								<div class="init"><a href="/ymmarra/index.php?moduli=verbit&kirjain=o">O</a></div>
								<div class="init"><a href="/ymmarra/index.php?moduli=verbit&kirjain=p">P</a></div>
								<div class="init"><a href="/ymmarra/index.php?moduli=verbit&kirjain=r">R</a></div>
								<div class="init"><a href="/ymmarra/index.php?moduli=verbit&kirjain=s">S</a></div>
								<div class="init"><a href="/ymmarra/index.php?moduli=verbit&kirjain=t">T</a></div>
								<div class="init"><a href="/ymmarra/index.php?moduli=verbit&kirjain=u">U</a></div>
								<div class="init"><a href="/ymmarra/index.php?moduli=verbit&kirjain=v">V</a></div>
								<div class="init"><a href="/ymmarra/index.php?moduli=verbit&kirjain=y">Y</a></div>
								<div class="init"><a href="/ymmarra/index.php?moduli=verbit&kirjain=Ä">Ä</a></div>
						</div>					</div>
				</td>
				<td>
					<div id="main-content">
						<div id="path">
							<a href=".">Etusivu</a> &gt; <a href="/ymmarra/index.php?moduli=verbit&kirjain=H">H</a>						</div>
													<h1>HELPOTTAA</h1>
						<table cellspacing="0" cellpadding="0" border="0">
							<tr>
								<td colspan="2" style="padding-bottom:10px;"><strong>Aktiivin indikatiivi</strong></td>
							</tr>
							<tr>
								<td><pre>PREESENS                   
minä     helpotan          
sinä     helpotat          
hän      helpottaa         
me       helpotamme        
te       helpotatte        
he       helpottavat       

PASSIIVI
         helpotetaan       

IMPERFEKTI                 
         helpotin          
         helpotit          
         helpotti          
         helpotimme        
         helpotitte        
         helpottivat       

PASSIIVI
         helpotettiin      

PERFEKTI
olen     helpottanut       
olet     helpottanut       
on       helpottanut       
olemme   helpottaneet      
olette   helpottaneet      
ovat     helpottaneet      

PASSIIVI
on       helpotettu        

PLUSKVAMPERFEKTI
olin     helpottanut       
olit     helpottanut       
oli      helpottanut       
olimme   helpottaneet      
olitte   helpottaneet      
olivat   helpottaneet      

PASSIIVI
oli      helpotettu        
</pre></td>
								<td>&nbsp;&nbsp;&nbsp;</td>
								<td><pre>  KIELTOMUOTO
  en        helpota
  et        helpota
  ei        helpota
  emme      helpota
  ette      helpota
  eivät     helpota


  ei        helpoteta

   
  en        helpottanut
  et        helpottanut
  ei        helpottanut
  emme      helpottaneet
  ette      helpottaneet
  eivät     helpottaneet


  ei        helpotettu


  en    ole helpottanut
  et    ole helpottanut
  ei    ole helpottanut
  emme  ole helpottaneet
  ette  ole helpottaneet
  eivät ole helpottaneet


  ei    ole helpotettu


  en    ollut  helpottanut
  et    ollut  helpottanut
  ei    ollut  helpottanut
  emme  olleet helpottaneet
  ette  olleet helpottaneet
  eivät olleet helpottaneet


  ei    ollut  helpotettu
</pre></td>
							</tr>
						</table>
						<table cellspacing="0" cellpadding="0" border="0">
							<tr>
								<td colspan="2" style="padding-bottom:10px;"><strong>Aktiivin konditionaali</strong></td>
							</tr>
							<tr>
								<td><pre>PREESENS
minä     helpottaisin      
sinä     helpottaisit      
hän      helpottaisi       
me       helpottaisimme    
te       helpottaisitte    
he       helpottaisivat    

PASSIIVI
         helpotettaisiin   

PERFEKTI
olisin   helpottanut       
olisit   helpottanut       
olisi    helpottanut       
olisimme helpottaneet      
olisitte helpottaneet      
olisivat helpottaneet      

PASSIIVI
olisi    helpotettu        
</pre></td>
								<td>&nbsp;&nbsp;&nbsp;</td>
								<td><pre> 
  en        helpottaisi
  et        helpottaisi
  ei        helpottaisi
  emme      helpottaisi
  ette      helpottaisi
  eivät     helpottaisi


  ei        helpotettaisi


  en    olisi  helpottanut
  et    olisi  helpottanut
  ei    olisi  helpottanut
  emme  olisi  helpottaneet
  ette  olisi  helpottaneet
  eivät olisi  helpottaneet


  ei    olisi  helpotettu
</pre></td>
							</tr>
						</table>
						<table cellspacing="0" cellpadding="0" border="0">
							<tr>
								<td colspan="2" style="padding-bottom:10px;"><strong>Aktiivin potentiaali</strong></td>
							</tr>
							<tr>
								<td><pre>PREESENS
minä     helpottanen       
sinä     helpottanet       
hän      helpottanee       
me       helpottanemme     
te       helpottanette     
he       helpottanevat     

PASSIIVI
         helpotettaneen    

PERFEKTI
lienen   helpottanut       
lienet   helpottanut       
lienee   helpottanut       
lienemme helpottaneet      
lienette helpottaneet      
lienevät helpottaneet      

PASSIIVI
lienee   helpotettu        
</pre></td>
								<td>&nbsp;&nbsp;&nbsp;</td>
								<td><pre> 
  en        helpottane
  et        helpottane
  ei        helpottane
  emme      helpottane
  ette      helpottane
  eivät     helpottane


  ei        helpotettane


  en    liene  helpottanut
  et    liene  helpottanut
  ei    liene  helpottanut
  emme  liene  helpottaneet
  ette  liene  helpottaneet
  eivät liene  helpottaneet


  ei    liene  helpotettu
</pre></td>
							</tr>
						</table>
						<table cellspacing="0" cellpadding="0" border="0">
							<tr>
								<td colspan="2" style="padding-bottom:10px;"><strong>Aktiivin imperatiivi</strong></td>
							</tr>
							<tr>
								<td><pre>PREESENS

(sinä)   helpota           
(hän)    helpottakoon      
(me)     helpottakaamme    
(te)     helpottakaa       
(he)     helpottakoot      

PASSIIVI
         helpotettakoon    

PERFEKTI

ole      helpottanut       
olkoon   helpottanut       
olkaamme helpottaneet      
olkaa    helpottaneet      
olkoot   helpottaneet      

PASSIIVI
olkoon   helpotettu        
</pre></td>
								<td>&nbsp;&nbsp;&nbsp;</td>
								<td><pre> 

  älä       helpota
  älköön    helpottako
  älkäämme  helpottako
  älkää     helpottako
  älkööt    helpottako


  älköön    helpotettako



  älä      ole  helpottanut
  älköön   olko helpottanut
  älkäämme olko helpottaneet
  älkää    olko helpottaneet
  älkööt   olko helpottaneet


  älköön   olko helpotettu
</pre></td>
							</tr>
						</table>
						<table cellspacing="0" cellpadding="0" border="0">
							<tr>
								<td colspan="2" style="padding-bottom:10px;"><strong>Verbin nominaalimuodot</strong></td>
							</tr>
							<tr>
								<td><pre>I INFINITIIVI              
Lyhyempi muoto:            
         helpottaa         

Pitempi muoto:             
         helpottaakseni    
         helpottaaksesi
         helpottaakseen
         helpottaaksemme
         helpottaaksenne
         helpottaakseen

III  INFINITIIVI           
inessiivi    helpottamassa 
elatiivi     helpottamasta 
illatiivi    helpottamaan  
adessiivi    helpottamalla
abessiivi    helpottamatta 
instruktiivi helpottaman   
                           
Passiivi
instruktiivi helpotettaman 
                           
                           
 




<pre>

</BODY>
</HTML>
</pre></td>
								<td>&nbsp;&nbsp;&nbsp;</td>
								<td><pre>  II INFINITIIVI
  inessiivi     helpottaessa
  instruktiivi  helpottaen

  Passiivi
  inessiivi     helpotettaessa






  IV INFINITIIVI
  nominatiivi   helpottaminen
  partitiivi    helpottamista
       

  I PARTISIIPPI 
  aktiivi       helpottava
  passiivi      helpotettava

  II PARTISIIPPI 
  aktiivi       helpottanut
  passiivi      helpotettu









</pre></td>
							</tr>
						</table>

					</div>
				</td>
			</tr></table>		</div>
		<div id="footer"><a href="http://www.oph.fi/"><img src="i/oph_logo_ymmarrasuomea.gif" width="157" height="35" alt="OPH" /></a></div>
	</div>
</body>
</html>
